# 请教陈版主，赠送消费券、储值卡的会计处理

提问人：wlx_1027 时间：2013-07-10 00:14:30
陈版主您好，关于一些服务行业的消费券、储值卡的处理方法，请问我的理解是否正确
比如酒店、餐饮等行业，赠送的消费券或储值卡的会计处理，应该考虑该券是否与某次销售活动相关，如果相关参照积分处理，如果只是单纯营销活动赠送消费券或储值卡，应区分由于该等消费券可能产生的成本作为销售费用处理，而客户持消费券和储值卡来消费时，不确认收入(因该消费券系赠予客户，因此无现金流)
如其他服务行业，赠送具有面值的储值卡。与上述类似，如与某次销售活动相关参照积分处理，如果单纯营销活动而赠送，能够确认的销售费用也是预计的成本(并非面值)，客户持卡消费时不确认收入(因系赠予客户，因此无现金流)
非常感谢

回答人：chenyiwei
基本赞同上述理解。《中瑞岳华研究 2012 》中也有类似的案例。
对于“买一赠一”、“买大赠小”等促销活动而言，其中的“赠”并非无条件，而是以“买”为前提的，所以应当把“买”和“赠”作为一个整体进行处理，采用类似于捆绑销售的方式进行会计处理，将“买”部分的总价确认为销售收入，所售出商品和附送赠品的成本均转为营业成本。不应单独把其中的赠品成本确认为销售费用。 企业为促销目的无偿赠送的样品、试用装、礼品等，无需受赠方履行一定义务（如购买一定价值的商品）即可获赠的（如所谓“来就送”），此时的赠品成本应确认为销售费用，不确认收入和结转成本。因为此时赠品成本的付出并无对应的经济利益流入，所以不满足确认收入的条件。

提问人：ying0518 时间：2013-07-10 21:35:09
我理解单纯促销目的赠送的消费券或储值卡在赠送时属于承诺，没有经济利益的流出，无需账务处理，实际使用时按实际可确认收入入账

回答人：chenyiwei
不赞同。这些卡本身公允价值不为零，且将来消费时将以减少经济利益流入的方式体现为一项经济利益流出，且该项经济利益流出是由目前的派发行为导致，所以我理解符合负债的定义和确认条件。